臺灣臺中地方法院刑事判決
111年度易字第1249號
公  訴  人  臺灣臺中地方檢察署檢察官
被      告  張民興




上列被告因侵占等案件，經檢察官提起公訴（111年度偵字第249
5號），被告於準備程序中就被訴之事實為有罪之陳述，檢察官
聲請改依協商程序而為判決，本院合議庭裁定由受命法官獨任進
行認罪協商程序，判決如下：
    主    文
張民興犯侵占罪，處拘役參拾日，如易科罰金，以新臺幣壹仟元
折算壹日。又犯恐嚇危害安全罪，處拘役貳拾日，如易科罰金，
以新臺幣壹仟元折算壹日。應執行拘役肆拾日，如易科罰金，以
新臺幣壹仟元折算壹日。緩刑貳年，並於緩刑期間內，參加法治
教育參場次。緩刑期間付保護管束。
    犯罪事實及理由
一、本案犯罪事實及證據，除證據部分應補充「被告於本院準備
    程序之自白及告訴人賴蕙玲於本院準備程序之陳述」外，其
    餘均引用檢察官起訴書之記載（如附件）。
二、本案經檢察官與被告於審判外達成協商之合意，且被告已認
    罪，其合意內容為：被告張民興犯刑法第335條第1項侵占罪
    ，處拘役30日，如易科罰金，以新臺幣壹仟元折算壹日。又
    犯刑法第305條恐嚇危害安全罪，處拘役20日，如易科罰金
    ，以新臺幣壹仟元折算壹日。應執行拘役40日，如易科罰金
    ，以新臺幣壹仟元折算壹日。緩刑2年，並於緩刑期間內，
    參與法治教育3場次。緩刑期間付保護管束。經查，上開協
    商合意並無刑事訴訟法第455條之4第1項所列情形之一，檢
    察官聲請改依協商程序而為判決，本院爰不經言詞辯論，於
    協商合意範圍內為協商判決。
三、應適用之法條：依刑事訴訟法第455條之2第1項、第455條之
    4第2項、第455條之8、第454條第2項，刑法第305條、第335
    條第1項、第41條第1項、第51條第6款、第74條第1項第1款
    、第2項第8款、第93條第1項第2款，刑法施行法第1條之1第
    1項，判決如主文。
四、協商判決除有刑事訴訟法第455條之4第1項第1款於本訊問程
    序終結前，被告撤銷協商合意或檢察官撤回協商聲請者；第
    2款被告協商之意思非出於自由意志者；第4款被告所犯之罪
    非第455條之2第1項所定得以協商判決者；第6款被告有其他
    較重之裁判上一罪之犯罪事實者；第7款法院認應諭知免刑
    或免訴、不受理者情形之一，及違反同條第2項「法院應於
    協商合意範圍內為判決；法院為協商判決所科之刑，以宣告
    緩刑或二年以下有期徒刑、拘役或罰金為限」之規定者外，
    不得上訴。
五、如不服本件判決，且有前述得提起上訴之情形，應於收受判
    決送達後20日內向本院提出上訴書狀（應敘述具體理由並附
    繕本）。上訴書狀如未敘述理由，應於上訴期間屆滿後20日
    內補提理由書於本院。
本案經檢察官徐雪萍提起公訴，檢察官何建寬到庭執行職務。
中　　華　　民　　國　　111 　年　　10　　月　　11　　日
                  刑事第一庭    法  官  黃龍忠
以上正本證明與原本無異。
告訴人或被害人如不服判決，應備理由具狀向檢察官請求上訴，
上訴期間之計算，以檢察官收受判決正本之日起算。
                                書記官  華鵲云
中　　華　　民　　國　　111 　年　　10　　月　　11　　日

附錄論罪科刑法條
中華民國刑法第335條
意圖為自己或第三人不法之所有，而侵占自己持有他人之物者，
處 5 年以下有期徒刑、拘役或科或併科 3 萬元以下罰金。
前項之未遂犯罰之。
中華民國刑法第305條
以加害生命、身體、自由、名譽、財產之事恐嚇他人，致生危害
於安全者，處 2 年以下有期徒刑、拘役或 9 千元以下罰金。

附件：
臺灣臺中地方檢察署檢察官起訴書
                                     111年度偵字第2495號
　　被　　　告　張民興　男　49歲（民國00年00月0日生）
　　　　　　　　　　　　住○○市○○區○○○路0段000號3
　　　　　　　　　　　　　樓之2
                        居臺中市○○區○○○街00號10樓                            之4
　　　　　　　　　　　　國民身分證統一編號：Z000000000號
上列被告因侵占等案件，已經偵查終結，認應提起公訴，茲將犯
罪事實及證據並所犯法條分敘如下：
　　　　犯罪事實
一、張民興前與賴蕙玲因孫忠仁介紹而認識，於民國110年10月9
    日14時許，2人在孫忠仁位於臺中市○○區○○○○路0段000號住
    處聊天，賴蕙玲詢之張民興振興五倍券兌換現金情事，張民
    興告以可透過己認識商家代為兌換然無法約定時限，經賴蕙
    玲首肯並於同日交付面額新臺幣（下同）1萬元之振興五倍
    券予張民興收執，同日稍晚張民興先給付賴蕙玲900元現金
    ，後同年11月初賴蕙玲去電欲詢問前開兌換事宜，張民興未
    予回應且未將剩餘之振興五倍券返還，賴蕙玲報警處理後，
    方知其意圖為自己不法之所有，以變易持有為所有之方式，
    將振興五倍券持之消費花用完畢而侵占入己。又賴蕙玲因無
    法聯繫張民興，遂於110年11月6日0時52分前往孫忠仁位在
    臺中市○○區○○路000巷000弄0號友人住處，委由孫忠仁代為
    去電張民興詢問振興五倍券兌換現金進度，並開啟擴音進行
    三方對話，張民興因而心生不滿，竟另基於恐嚇危害安全之
    犯意，對賴蕙玲以台語恫稱：「恁爸絕對要把她打後死，真
    的啦我沒有再怕死，臭女人幹你娘勒，當作恁爸阿興吃菜的
    喔，恁爸要把她打後死」、「大家欺負我，我就給他死就對
    了，誰欺負我我就給他死」、「大家欺負我我攏給他死，一
    條一槍一命，恁爸十幾槍散彈我也有，打掉拉掛掉」等加害
    生命、身體之語，使賴蕙玲聞後心生恐懼，致生危害於安全
    。
二、案經賴蕙玲訴請臺中市政府警察局第四分局報告偵辦。
　　　　證據並所犯法條
一、證據清單：
編號 證據名稱 待證事實 1 被告張民興警詢及偵查中供述 固坦承有收受告訴人賴蕙玲交付之面額1萬元振興五倍券，表示可嘗試代為兌換為現金，當日已交予給告訴人900元現金，另自己有在氣頭上說不好的字眼等節，惟矢口否認涉有侵占及恐嚇犯行，辯稱：其於當日有給告訴人900元現金及當日為賴蕙玲墊付之飯錢500元，共計1,400元，振興五倍券剩下價值8,600元，後續在南屯市場將振興五倍券交給年籍姓名皆不詳之「小包」，告訴人表示不急著拿回現金才沒把這些事告知告訴人，後自己手機壞掉，無法聯繫上「小包」，沒辦法將振興五倍券返還給告訴人；電話中因母親因身體狀況送醫，壓力太大始在電話中罵三字經等髒話紓壓，無恐嚇告訴人意思等語。 2 證人即告訴人賴蕙玲警詢證述及偵查中具結指證、告訴人提出與被告（暱稱艾力克斯1002）之通訊軟體LINE對話紀錄截圖 ㈠被告以代告訴人持振興五倍券兌換現金為由，於110年10月9日自告訴人處收執面額1萬元之振興五倍券，同日有給告訴人900元現金，後續持續與被告聯繫未果。 ㈡被告於110年11月6日電話中對其以前開言語恫嚇，其聞後心生恐懼，而致生危害於安全。 3 110年11月6日被告與孫忠仁、告訴人間電話錄音影音檔案及譯文 佐證被告在電話中以前開言語恫嚇告訴人之事實。 
二、核被告所為，係犯刑法第335條第1項侵占、同法第305條恐
    嚇危害安全等罪嫌。前開所犯各罪間，犯意有別，行為互殊
    ，請予分論併罰。末被告本件犯罪所得為價值9,100元之振
    興五倍券已屬於被告即犯罪行為人所有，且已交由他人無法
    執行沒收，業據渠供承在卷，請依刑法第38條之1第3項規定
    ，追徵其價額。
三、又告訴暨報告意旨認被告本件亦涉有詐欺罪嫌，無非以告訴
    人指訴及振興五倍券使用規則上不可兌換為現金為據。然查
    ，被告未否認有自告訴人處收受面額1萬元之振興五倍券乙
    節，已如上述，而偵查中訊之告訴人何以涉嫌詐欺乙節，其
    偵查具結證稱略以：我問被告振興五倍券可否換現金，被告
    說他可以，我就把我自己跟我小孩總共2本振興五倍券交給
    被告，當時孫忠仁跟他的親戚都有聽到，但後來被告就不接
    電話，我會相信被告係因被告有做很多生意等語，足見告訴
    人係委託被告將振興五倍券兌換成等值現金，然就兌換過程
    究係被告自己操作或再交予他人進行、何時為兌換期限等則
    未明確約定，尚難僅以最後被告將自告訴人處取得之振興五
    倍券交予他人而未兌換成現金等節，遽認被告向告訴人收受
    票券時有何詐術之實施。又查，加以同日告訴人確有自被告
    處先取得900元現金，益徵被告有將自告訴人處取得之振興
    五倍券兌換為現金後交付之意，其所為尚與詐欺取財之構成
    要件有違，附此敘明。
四、依刑事訴訟法第251條第1項提起公訴。　
　　此　致
臺灣臺中地方法院
中　　華　　民　　國　 111　　年　　5 　　月　　29　　日
　　　　　　　　　　　　    　檢　察　官　徐雪萍
本件正本證明與原本無異
中　　華　　民　　國　 111　　年　　6 　　月　　20　　日
                              書  記  官  鄭硯萍